# 资本公积转增资本相关问题

提问人：hbwgh 时间：2022-11-02 21:34:35
陈老师好：请问一个关于资本公积转增资本的问题，A公司收购了一家B公司，收购当时B公司有 11 亿的资本公积，但是净资产只有 5 亿，A公司支付对价为 6 亿，计入长投金额为 6 亿，后B公司将 11 亿资本公积转增股本，然后做减资，请问这时候A公司应如何账务处理，因为A公司账面长投不足冲减。

回答人：chenyiwei
“后B公司将 11 亿资本公积转增股本，然后做减资”，则A公司是否收到了全额减资款？如果是（收回减资款大于当初支付的收购成本），是否说明A收购B的价格偏低而不公允？或者其他特殊原因？